239Edepot - Archives communales déposées de Fondremand
Archives Départementales de la Haute-Saône
Série Edepot
ARCHIVES COMMUNALES DEPOSEES. ARCHIVES DES INTERCOMMUNALITES.
239Edepot - Archives communales déposées de Fondremand
1577-1907
239Edepot1-22
Archives Départementales de la Haute-Saône 14B rue Miroudot St Ferjeux 70000 VESOUL
COMMUNE DE FONDREMAND
C.f. Inventaires imprimés des Archives départementales de la Haute-Saône: B 4217, états généraux. Elections des députés et remontrances, plaintes et doléances des habitants de Fondremand (1789); B 6985, déclarations de propriétés dans la communauté faites en exécution de l'édit du mois de mai 1749; B 8046, justice seigneuriale de Fondremand: dénombrement de la dite seigneurie (1585-1778); C 7, 195, 198, administration communale, affaires diverses (XVIIIème siècle); C 384, rôles et répartements des impositions dans la communauté (1722-1790); G 121 et 205, titres de la cure de Fondrement (1713-1790); Cf. A. RICHARDOT, Monographie de Fondremand (Grasse, 1942),
Modalités d'entrée
Dépôt du 25/10/2011
Dernier ajout le 25/10/2011
Archives publiques
- ARCHIVES ANCIENNES
  - BIENS COMMUNAUX-EAUX ET FORETS-TRAVAUX PUBLICS-VOIRIE
    - 1 liasse, 4 cahiers, 1 pièce papier. Partage et transaction entre les habitants de Fondremand, Eguilley, les Fontenis, la Malachère, Quenoche, Hyet, Traitiefontaine et la Villedieu-lès-Quenoche, au sujet des bois cédés par Jean-Henri-François de Rosières, baron de Fondremand, aux susdites communautés (1771). Sentence contre Nicolas Chambellan, pour délit dans les bois (1781), 1771-1781; 239 Edepot 1; DD1
      Communicabilité
      Communicable
  - CULTES-INSTRUCTION PUBLIQUE-ASSISTANCE PUBLIQUE
    - 1 registre sans couverture en très mauvais état. Non communicable. Registre paroissial de Fondremand et de la Roselière ( même commune), de la Goutte (commune de le Cordonnet), de Eguilley, des Fontenis, de la Malachère, de la Bourotte (commune de Rioz) et de Trésilley: baptêmes (les premiers et les derniers feuillets du registre manquent; un feuillet détaché de 1577; 1603-1605; plusieurs feuillets arrachés; novembre 1608-1618)., 1577-1618; 239 Edepot 2; GG1
    - 1 registre sans couverture en très mauvais état. Non communicable. Registre paroissial de Fondremand et dépendances, avec de nombreux actes concernant Granvelle et Maizières: baptêmes (le registre est très incomplet du début et de la fin, et les feuillets sont déchirés et attaqués par l'humidité; 1632-1636; 1645-1670, plusieurs feuillets manquent; 1671, plusieurs feuillets manquent; 1673-1675 incomplet; plusieurs feuillets manquent; 1680-1682, 1 feuillet manque; 1683-mai 1685)., 1632-1684; 239 Edepot 3; GG2
    - 1 registre sans couverture et en très mauvais état. Non communicable. Registre paroissial de Fondremand et dépendances: baptêmes (le registre est très incomplet du début et de la fin et les feuillets sont déchirés et rognés; 1683-1687, plusieurs feuillets manquent; 1689-1701, un feuillet manque; 1702-1705, plusieurs feuillets manquent; 1707-1710, le feuillet 69 manque; 1710-1711, plusieurs feuillets manquent; 1714-1718, plusieurs feuillets manquent; 1718-1720, deux feuillets manquent; 1720-1727, plusieurs feuillets manquent; 1729)., 1683-1729; 239 Edepot 4; GG3
    - 1 registre sans couverture en très mauvais état. Registre paroissial de Fondremand et dépendances: mariages (les premiers feuilelts manquent; 1582-1605, 1 feuillet découpé; 1606-1636; 1658-1709); en commencant par la fin du registre, à l'envers: sépultures (les premiers feuillets qui étaient les derniers du registre manquent; 1635-1636) notes du curé sur ses moissons (1636); à l'endroit: anniversaires fondés et célébrés à l'église de Fondremand (vers 1620-1630), 1 feuillet découpé; à l'envers: sépultures (1658-1709)., 1582-1709; 239 Edepot 5; GG4
    - 1 registre sans couverture en très mauvais état. Registre paroissial de Fondremand: mariages (1 feuillet détaché avec des actes de 1695-1696; 1 feuillet détaché, de même 1701-1702; 1709-1736)., 1695-1736; 239 Edepot 6; GG5
    - 1 registre sans couverture. Registre paroissial de Fondremand: sépultures (1670-1688; 1709-1737)., 1670-1737; 239 Edepot 7; GG6
    - 1 cahier sans couverture. Registre parroisial de Fondremand: baptêmes, mariages et sépultures., 1737-1738; 239 Edepot 8; GG7
    - 1 registre, reliure ancienne en cuir, en très mauvais état. Registre paroissial de Fondremand et dépendances: baptêmes (mars 1729-1730, les pages 15 et 16 manquent; 1731-1736); baptêmes, mariages et sépultures (1737-mai 1753)., 1729-1753; 239 Edepot 9; GG8
    - 1 registre couvert en parchemin en mauvais état. Registre parroissial de Fondremand et dépendances: baptêmes, mariages, sépultures (1753, mai-juin; août 1753-juillet 1775). Les feuillets cotés 2, 170 et 180 manquent., 1753-1775; 239 Edepot 10; GG9
    - 1 registre couvert en parchemin. Registre paroissial de Fondremand et dépendances: baptêmes, mariages, sépultures (août 1775-1792)., 239 Edepot 11; GG10
  - DOCUMENTS DIVERS
    - 2 pièces papier. Pièces diverses: état de la dépense faite au sujet de l'entretien du ménage de ""Claude"" (1753); quittance du receveur de l'abbaye de la Charité pour le paiement de ""cent basses messes et cinquante hautes messes"" (1781), 1753-1781; 239 Edepot 12; II1
- ARCHIVES MODERNES
  - ADMINISTRATION GENERALE DE LA COMMUNE
    - 1 registre relié parchemin. Registre des délibérations du conseil municipal., 1791-1819; 239 Edepot 13; D1
    - 1 registre relié parchemin. Registre des délibérations du conseil municipal (1819-1851); à la fin du registre liste des citoyens faisant partie de la garde nationale., 239 Edepot 14; D2
    - 1 registre cartonné. Registre des délibérations du conseil municipal., 1851-1877; 239 Edepot 15; D3
  - POPULATION-ECONOMIE SOCIALE-STATISTIQUE
    - 164 pièces papier. Population: état de la population (an II); dénombrements de la population (1866-1872); tableaux annuels des statistiques des décès (1877). Agriculture: statistiques agricoles (1856; 1875); état des récoltes (1856); demande d'établissement de grandes foires (1792); indémnités relancées pour pertes (1790-an III), 1790-1877; 239 Edepot 16; F1
  - CONTRIBUTIONS-ADMINISTRATIONS FINANCIERES
    - 117 pièces papier. 4 cahiers papier. Impôts directs: rôles de la taxe municipale sur les chiens (1861-1903), matrices de rôle des contributions foncières (1791; an VI); matrices de rôle de la contribution mobilière (1791, an V); quittances pour droit de patente (an V-an VIII)., 1791-1903; 239 Edepot 17; G1
  - AFFAIRES MILITAIRES
    - 28 pièces papier. Recrutement: tableaux de recensement des jeunes gens de Fondremand (1842-1870); états des militaires (an II-an VII); militaires pensionnés (1791); secours aux parents des militaires (an III); états de recensement des grains, montures, attelages, fourrages, bestiaux (an II-an III); état des récquisitions (an II), 1791-1870; 239 Edepot 18; H1
  - BIENS ET BOIS COMMUNAUX-EAUX-DROITS DIVERS
    - 172 pièces papiers, Biens communaux: vente de biens nationaux (1791-an V); aliénation de terrains communaux avec plans (1853-1868); acquisition, partage, délimitation, aménagement en bois du terrain appelé ""la forêt"" par les communes d'Eguilley, Trésilley, Fondremand (1762-1862). Bois: pièces relatives à l'abattage, à l'exploitation, la délivrance, la vente de bois de la commune (1843-1904); exploitation de la coupe affouagère (1853-1906); listes provisoires des ayants-droit à la répartition du taillis et de la futaie de la coupe (1870-1907); aménagement des bois de la commune (1807). Arpentement des lois (an II); procès entre les agents de Rioz et de Fondremand au sujet d'un bois (an V); P.V de reconnaissance de délit dans les bois (an III); P.V d'adjudication de menus marchés (1839-1844); rapports mensuels du garde-champêtre (1862)., 1762-1907; 239 Edepot 19; N1
  - TRAVAUX PUBLICS-VOIRIE-MOYENS DE TRANSPORT-REGIME DES EAUX
    - 25 pièces papier, dont 2 plans. Petite voirie: élargissement du chemin vicinal ordinaire n° 2 de Fondremant à Recologne (1869); élargissement du chemin de la ""Carrière"" (1864); rôles de prestation (1880-1903)., 1864-1903; 239 Edepot 20; O1
  - ASSISTANCE ET PREVOYANCE
    - 6 pièces papier. Application des lois d'assistance et de prévoyance: livres à souches des certificats délivrés par le maire aux nourrices, gardeuses ou sevreuses (1880); registre servant à l'inscription des livrets des enfants et filles mineurs employés dans l'industrie (s.d.). Liste et état des indigents (1854)., 1854-1880; 239 Edepot 21; Q1
  - INSTRUCTION PUBLIQUE-SCIENCES, LETTRES ET ARTS
    - 7 pièces papier. Nomination de l'instituteur Projean (an III); procèdure entre particuliers (1792); sel de Salins (an III)., 239 Edepot 22; R1